臺灣臺中地方法院民事簡易判決
111年度豐簡字第162號
原      告  劉明理  
被      告  張漢龍  
訴訟代理人  黃秀茹  
上列當事人間請求侵權行為損害賠償(交通)事件，本院於民國11
1年5月3日言詞辯論終結，判決如下：
    主      文
被告應給付原告新臺幣106,656元。
原告其餘之訴駁回。
訴訟費用由被告負擔十分之三，餘由原告負擔。
本判決第一項得假執行。
    事實及理由
一、原告主張：被告於民國110年10月14日15時許，駕駛車牌號
    碼0000-00號自用小客車，沿臺中市潭子區雅豐街快車道往
    雅潭路2段方向行駛，行經雅豐街220號時，因未注意車前狀
    況，不慎碰撞停放於路旁之3L-2523號自用小貨車，3L-2523
    號自用小貨車再往前推撞原告所有之車牌號碼00-0000號自
    用小客車（下稱系爭車輛），致系爭車輛毀損（下稱系爭事
    故），原告因而受有以下損害：
　㈠系爭車輛修理費用：共支出新臺幣（下同）215,130元。
　㈡薪資損失：原告從事花店送貨及駕駛堆高機之工作，合計每
    月薪資約4萬元，系爭事故發生後有近2個月無法工作，損失
    約75,000元。
　㈢租賃房屋之2個月押金13,600元：110年9月10日承租房子，租
    期1年。系爭事故發生後因無車輛可以駕駛，所以就搬到離
    工作近的地方，而未繼續住在上開房屋。
　㈣慰撫金：3萬元。
　㈤以上合計為333,730元。為此，爰依侵權行為之法律關係，請
    求被告賠償原告333,730元等語，並聲明：被告應給付原告3
    33,730元。
二、被告則以：原告之訴應駁回，且零件應扣除折舊等語為辯。
    並聲明：原告之訴駁回。
三、得心證之理由：
  ㈠原告主張被告於上揭時、地駕駛自用小客車，因未注意車前
    狀況，不慎碰撞停放於路旁之3L-2523號自用小貨車，3L-25
    23號自用小貨車再往前推撞系爭車輛，致系爭車輛毀損之事
    實，業據其提出臺中市政府警察局道路交通事故現場圖、初
    步分析研判表、現場照片等為證（見本院111年度中簡字第3
    92號卷第23至40頁，下稱中簡卷）。並經本院向臺中市政府
    警察局大雅分局調取系爭事故相關資料（見本院卷第25至83
    頁）核閱屬實。而被告對此並不爭執，本院依調查證據之結
    果，堪信原告此部分之主張為真實。
  ㈡按因故意或過失，不法侵害他人之權利者，負損害賠償責任
    ；不法毀損他人之物者，被害人得請求賠償其物因毀損所減
    少之價額。民法第184條第1項前段、第196條分別定有明文
    。次按汽車行駛時，駕駛人應注意車前狀況及兩車並行之間
    隔，並隨時採取必要之安全措施，不得在道路上蛇行，或以
    其他危險方式駕車，道路交通安全規則第94條第3項亦有明
    定。經查，本件被告於警詢時自承，伊沿雅豐街快車道南行
    ，伊為閃避對向之自小客車，遂向右偏行駛，碰撞同向停放
    於路旁之自小貨車，自小貨車再往前推撞系爭車輛等語，足
    見被告駕駛車輛為閃避對向車輛，而未注意車前狀況，致不
    慎碰撞停於路旁之3L-2523號自用小貨車，該小貨車再往前
    推撞系爭車輛，造成系爭車輛毀損，此有道路交通事故談話
    紀錄表及初步分析研判表在卷可憑（見中簡卷第25至27頁、
    本院卷第39頁），被告對於系爭事故之發生，顯有過失，且
    其過失行為與系爭車輛受損之結果間，具有相當因果關係。
    是原告依上開規定請求被告負侵權行為損害賠償之責，於法
    有據。
  ㈢茲就原告請求請求賠償之項目及金額，審酌如下：
　1.系爭車輛之修理費共計215,130元：　
　①本件原告固主張系爭車輛因系爭事故毀損，支出修理費用共
    計215,130元，惟觀原告所提維修單中，其中永城汽車電機
    水箱行車輛維修單所載系爭車輛之進廠日期分別為110年8月
    11日、同年9月17日及同年10月13日（見中簡卷第49至53頁
    ），均於系爭事故發生日即110年10月14日前，是難認上揭3
    張維修單所載之費用係因系爭事故所造成而與系爭事故有關
    。因此，原告請求系爭車輛修理費用29,550元部分（計算式
    ：23,000＋1,150＋5400＝29,550），即屬無據，不應准許。
　②按民法第196條所謂因毀損減損之價額，得以修復費用為估定
    之標準，但以必要者為限，例如修理材料以新品換舊品應予
    折舊，最高法院79年度第9次民庭會議決議闡釋甚明。本件
    被告既過失不法毀損系爭車輛，已如上述，是揆諸前開規定
    ，自應負侵權行為損害賠償責任，則原告以修復金額作為賠
    償金額，自屬有據。又系爭車輛之零件修理既係以新零件更
    換被損之舊零件，是依上說明，自應將零件折舊部分予以扣
    除。查系爭車輛送修須支出修理費用185,280元（原告所提
    鈑噴車作業紀錄表第4張（本院卷第47頁）應為6,943元，是
    本院卷第41至47頁估價單總額應為185,280元，計算式：90,
    218＋80,639＋7,480＋6,943＝185,280），其中零件87,360元、
    工資63,400元、烤漆34,520，此有原告提出之估價單附卷可
    稽（見本院卷第41至47頁）。而依行政院所頒「固定資產耐
    用年數表」及「固定資產折舊率表」之規定，自用小客車之
    耐用年數為5年，依定率遞減法每年折舊千分之369，而實際
    使用年數逾耐用年數，其最後1年之折舊額，加歷年折舊累
    計額，總和不得超過該資產成本原額之10分之9。再參照卷
    附之公路監理電子閘門車號查詢汽車車籍資料所載，其上載
    明該車係於91年9月出廠（見本院卷第91頁），直至110年10
    月14日系爭事故發生日止，實際使用日數已逾5年。因此，
    系爭車輛依此方式核算扣除折舊額後，得請求之零件修理費
    為8,736元（計算式：87,360×1/10＝8,736，元以下四捨五入
    ），再加計工資及烤漆費用後，則系爭車輛之必要修理費合
    計為106,656元(計算式：8,736＋34,520＋63,400＝106,656)。
    原告逾此範圍之主張，即屬無據。
  2.薪資損失75,000元：
　　原告固主張系爭車輛因系爭事故受損維修，受有2個月無交
    通工具可使用之薪資損失，平均月薪為4萬元等情，然原告
    因系爭事故並未受有傷害而造成其無法工作，原告自得於系
    爭車輛維修期間另行承租其他車輛作為代步工具使用，惟原
    告於本院言詞辯論期日自承系爭車輛維修期間其並無另外租
    車代步（見本院卷第108頁），則原告主張受有薪資損失75,
    000元，核與被告之過失行為無相當因果關係，此部分請求
    自無從准許。
　3.租賃房屋之2個月押金13,600元：
　　原告又主張系爭車輛因系爭事故受損維修，無法開車上下班
    ，致須提前搬離原本租屋處，受有2個月押租金損失等情，
    然原告係於系爭事故前之110年9月10日承租房屋，租約1年
    ，租屋當下亦已給付押金等情，業經原告於本院言詞辯論時
    陳明在卷（見本院卷第108、109頁）。準此，原告於租屋當
    時即已給付押金，且該房屋之租約至今仍存續，則原告主張
    受有2個月押金之損失13,600元，核與被告之過失行為無相
    當因果關係，此部分請求亦無從准許。
　4.慰撫金3萬元：
　　按不法侵害他人之身體、健康、名譽、自由、信用、隱私、
    貞操，或不法侵害其他人格法益而情節重大者，被害人雖非
    財產上之損害，得請求賠償相當之金額；民法第195條第1項
    前段定有明文。本件原告固向被告請求慰撫金，惟原告於系
    爭事故發生時不在系爭車輛上，其身體、健康法益並未受有
    傷害（見本院卷第108頁），則原告向被告請求慰撫金，即
    非有據，亦非可採。
  5.綜上，原告因系爭事故所受損害為106,656元。
四、綜上所述，原告依侵權行為之法律關係，請求被告給付106,
    656元，為有理由，應予准許；逾此部分之請求，為無理由
    ，應予駁回。
五、本件事證已臻明確，兩造其餘攻擊防禦方法及證據，經本院
    斟酌後，核與判決結果不生影響，爰不另論述，併此敘明。
六、本判決原告勝訴部分，係適用簡易程序所為被告敗訴之判決
    ，依民事訴訟法第389條第1項第3款規定，應依職權宣告假
    執行。
七、訴訟費用負擔之依據：民事訴訟法第79條。
中　　華　　民　　國　　111 　年　　5 　　月　　31　　日
                  豐原簡易庭    法  官  廖弼妍
如不服本判決，應於送達後20日內，向本院提出上訴狀並表明上
訴理由，如於本判決宣示後送達前提起上訴者，應於判決送達後
20日內補提上訴理由書（須附繕本）。如委任律師提起上訴者，
應一併繳納上訴審裁判費。
以上為正本係照原本作成。
中　　華　　民　　國　　111 　年　　5 　　月　　31　　日
                                書記官  陳貴卿